# 清算开始日审计报告问题请教

提问人：ninuan1214 时间：2013-09-04 11:08:33
我现在碰到一个问题，某一公司的清算开始日是 2012 年 6 月 4 日。那么，我在出具清算开始日审计报告时，需要披露的损益表期间数据是应该是 2012 年 1 月 1 日到 2012 年 6 月 4 日，还是应该是 2012 年 1 月 1 日到 2012 年 6 月 3 日呢？
求解答，万分感谢。

回答人：chenyiwei
清算开始日的报表主要目的是作为清算组接管账务的基础，并没有统一的内容与格式规定。理论上说报告期截止日应该到清算期开始前一日，也就是你这个案例所说的 6 月 3 日。